【裁判字號】    98,審訴,3109
【裁判日期】    980831
【裁判案由】    毒品危害防制條例
【裁判全文】
臺灣高雄地方法院刑事判決            98年度審訴字第3109號
公  訴  人  臺灣高雄地方法院檢察署檢察官
被      告  甲○○
                    （現另案於臺灣高雄監獄執行中）
上列被告因毒品危害防制條例案件，經檢察官提起公訴後（98年
度毒偵字第3577號），嗣因被告就被訴事實為有罪之陳述，本院
依簡式審判程序審理，判決如下：
    主  文
甲○○施用第一級毒品，累犯，處有期徒刑玖月。扣案之注射針
筒及吸管各壹支，均沒收之。又施用第二級毒品，累犯，處有期
徒刑肆月。應執行有期徒刑壹年，扣案之注射針筒壹支、吸管壹
支，均沒收之。
    事  實  及  理  由
一、本件被告甲○○所犯之罪，為死刑、無期徒刑、最輕本刑為
    3 年以上有期徒刑以外之罪，其於準備程序進行中，就被訴
    事實為有罪之陳述，經本院告知簡式審判程序之旨，並聽取
    檢察官及被告之意見後，裁定進行簡式審判程序。
二、犯罪事實：
    甲○○前因違反麻醉藥品管理條例案件，經臺灣高等法院
    高雄分院（以下稱「雄高分院」）以81年度上訴字第1891號
    判處有期徒刑5 年6 月確定；因肅清煙毒條例案件，經本
    院以80年度訴字第2881號判處有期徒刑4 年8 月，經81年度
    上訴字第619 號駁回上訴確定，第案件嗣經雄高分院以
    81年度聲字第316 號裁定應執行有期徒刑9 年6 月確定，嗣
    經假釋、撤銷假釋，應執行殘刑5 年9 月7 日。因違反肅
    清煙毒條例案件，經本院以85年度訴字第3259號判處有期徒
    刑3 年6 月確定；因違反肅清煙毒條例、麻醉藥品管理
    條例等案件，分經本院以86年度訴字第1427號、86年度訴緝
    字第265 號判處有期徒刑3 年6 月、5 月確定，第、案
    件嗣經本院以87年度聲字第362 號裁定應執行有期徒刑3 年
    9 月確定，與上開殘刑及有期徒刑3 年6 月接續執行，嗣經
    假釋、撤銷假釋，應執行殘刑6 年15日。嗣經本院以96年度
    聲減字第2131號裁定減刑並定應執行有期徒刑7 年4 月確定
    ，於民國96年7 月19日執行完畢。另因施用毒品案件，經本
    院以95年度毒聲字第1386號裁定令入戒治處所施以強制戒治
    ，於96年7 月2 日停止處分出所而執行完畢，並經臺灣高雄
    地方法院檢察署檢察官以96年度戒毒偵字第246 號為不起訴
    處分確定。詎其猶未戒除毒癮，於前開強制戒治執行完畢釋
    放後5 年內，復基於施用第一級毒品海洛因及第二級毒品甲
    基安非他命之犯意，於98年6 月6 日晚上6 時許，在高雄市
    新興區○○○路39之1 號綠園飯店205 室內，以針筒注射之
    方式，施用第一級毒品海洛因1 次；另於98年6 月6 日某時
    許，在上開飯店205 室內，施用第二級毒品甲基安非他命1
    次。嗣於同日晚上7 時21分許，在高雄市新興區○○○路39
    之1 號前，因形跡可疑為警盤查，當場扣得其所有供施用第
    一級毒品所用之注射針筒1 支及吸管1 支。後經其同意採尿
    送驗結果呈嗎啡、可待因、安非他命及甲基安非他命陽性反
    應。
三、證據：
    被告甲○○於警詢、本院審理時之自白、98年7 月17日職務
    報告及查獲照片9 紙、高雄市立凱旋醫院98年6 月19日濫用
    藥物尿液檢驗報告、尿液採證及代碼對照表（L 專-98296）
    、臺灣高等法院被告前案紀錄表。
四、核被告所為，係犯毒品危害防制條例第10條第1 項、第2 項
    之施用第一、二級毒品罪。其持有第一級毒品海洛因、第二
    級毒品甲基安非他命之低度行為，分別為施用之高度行為吸
    收，均不另論罪。被告所犯上開2 罪，犯意各別行為互殊，
    應予分論併罰。被告有犯罪事實欄所述之前科，於96年7 月
    19日執行完畢，有臺灣高等法院被告前案紀錄表在卷可考，
    其於前開有期徒刑執行完畢後5 年內，故意再犯本件有期徒
    刑以上之罪，均為累犯，應依刑法第47條第1 項之規定，各
    加重其刑。
五、爰審酌被告前經強制戒治執行完畢釋放後，仍未能徹底戒絕
    毒品，再犯本件施用毒品罪，顯見其自制力不足，無法擺脫
    毒品，未能體悟施用毒品對自己、家人造成之傷害及社會之
    負擔，惟念所犯施用毒品罪乃屬戕害自身身心健康行為，尚
    未對他人造成實害，其行為本身對社會所造成之危害並非直
    接，反社會性之程度應屬較低，且其犯後已坦認犯行等一切
    情狀，分別量處如主文所示之刑及定應執行刑。扣案之注射
    針筒及吸管各1 支為被告所有供施用第一級毒品所用之物，
    爰依刑法第38條第1 項第2 款宣告沒收之。
據上論斷，應依刑事訴訟法第273 條之1 第1 項、第299 條第1
項前段、第310 條之2 、第454 條第1 項，毒品危害防制條例第
毒品危害防制條例第10條第1 項、第2 項，刑法第11條前段、第
47條第1 項、第38條第1 項第2 款、第51條第5 款，判決如主文
。
本案經檢察官乙○○到庭執行職務。
中    華    民    國    98    年    8     月    31    日
                  刑事第十庭  法  官  梁淑美
以上正本證明與原本無異。
如不服本判決應於收受本判決後10日內向本院提出上訴書狀，並
應敘述具體理由，如未敘述上訴理由者，應於上訴期間屆滿後20
日內補提理由書狀於本院（均須按他造當事人之人數附繕本）「
切勿逕送上級法院」。
中    華    民    國    98    年    8     月    31    日
                              書記官  林豐富
附錄本案論罪科刑依據之法條：
毒品危害防制條例第10條
施用第一級毒品者，處6月以上5年以下有期徒刑。
施用第二級毒品者，處 3 年以下有期徒刑。


司法院資訊處製作；財團法人民間司法改革基金會備份。
